臺灣高雄地方法院刑事判決　　　　　　 93年度訴字第3218號
公　訴　人　臺灣高雄地方法院檢察署檢察官
被　　　告　甲○○
上列被告因違反毒品危害防制條例案件，經檢察官提起公訴（9
3年度毒偵字第4696號）及移送併案（94年度毒偵字第944號），
本院判決如下：
    主  文
甲○○連續施用第二級毒品，處有期徒刑拾月，如附表 2 編號
 1 ～4 所示之物均沒收銷燬之，如附表 2 編號 5 ～ 8 所示之
物均沒收；又持有第一級毒品，處有期徒刑陸月，如附表 1 所
示之物均沒收銷燬之；應執行有期徒刑壹年貳月，如附表 1 及
附表 2 編號 1～ 4 所示之物均沒收銷燬之，如附表 2 編號 5
～ 8 所示之物均沒收。
    事　實
一、甲○○前曾因施用毒品案件，經本院以 89 年度毒聲字第
    6457 號裁定送觀察勒戒，嗣認無繼續施用毒品之傾向，於
    89 年 8 月 30 日期滿執行完畢，經臺灣高雄地方法院檢察
    署檢察官於民國（下同）89 年 8 月 30 日，以 89 年度毒
    偵字第 4962 號不起訴處分確定；復因施用第 2 級毒品毒
    品案件，經觀察、勒戒後，認有繼續施用毒品之傾向，先送
    強制戒治，並由臺灣高雄地方法院檢察署檢察官提起公訴，
    經本院以 92 年度易字第 2119 號判處有期徒刑 6 月，並
    於 93 年 8 月 10 日確定（尚不構成累犯）。詎渠猶不知
    悔改，明知海洛因業經公告列為毒品危害防制條例第 2 條
    第 2 項第 1 款之第 1 級毒品，不得非法持有，猶基於持
    有第1 級毒品海洛因之犯意，自93年8 月17日下午4 時許，
    在高雄市左營區○○○路地址不詳之「藍波龍遊藝場」內，
    向姓名年籍不詳綽號「打鐵」之成年男子，以新台幣（下同
    ）2 萬5 千元之代價，購入如附表2 編號1 所示之第2 級毒
    品甲基安非他命，並以1 萬元之對價購得如附表1 編號1 所
    示之第1 級毒品海洛因而持有；另基於施用安非他命之概括
    犯意，自9 3 年8 月10日起，連續在高雄市○○區○○路42
    巷48號家中、高雄縣大社鄉詳址不知之友人家中及高雄市左
    營區○○○路570 號19樓之2 居所等處，多次施用第2 級毒
    品甲基安非他命，均以將甲基安非他命置於玻璃吸食器內燒
    烤吸食之方式施用，每日約施用3 至4 次，最後1 次於93年
    11月8 日下午6 時許，在不詳處所住處施用。嗣於93年8 月
    18日下午6 時40分許，因同住友人莊明哲、丁○○涉嫌施用
    海洛因而陪同警員至高雄市左營區○○○路570 號19樓之2
    住處查證身分，當場扣得甲○○所有之如附表1 所示之海洛
    因，如附表2 編號1 ～4 所示之甲基安非他命，及如附表2
    編號5 ～8 其施用甲基安非他命所用之物，始悉上情；又於
    93年11月8 日晚上10時40分許，在高雄市左營區○○○路與
    重立路口處，因另案遭通緝而遭警捕獲而查得甲○○施用甲
    基安非他命。
二、案經高雄市政府警察局左營分局報請臺灣高雄地方法院檢察
    署檢察官偵查起訴。
    理  由
一、持有第1級毒品海洛因部分：
    被告甲○○雖矢口否認持有海洛因，並辯稱：如附表 1 之
    海洛因及如附表 3 所示之物均係乙○○所有，並非其所持
    有云云。惟查：被告甲○○於警、偵訊時均已坦承前開時地
    為警查獲之如附表 1、3 所示之物均為其所有（見毒偵
    4696 號卷之警卷第 5 頁及偵卷第 4 頁），核與警方於 93
    年 8 月 18 日查獲時同在現場乙○○於警詢時證述之情節
    相符（見毒偵 4696 號卷之警卷第 16 頁。又按「被告以外
    之人在審判中有所在不明而無法傳喚或傳喚不到者，其於司
    法警察調查中所為之陳述，經證明具有可信之特別情況，且
    為證明犯罪事實之存否所必要者，得為證據。」刑事訴訟法
    第 159 之 3 條第 3 款定有明文。乙○○於警方查獲時同
    時在場，且於警詢時指證：附表 1、2、3 所示之物均係被
    告甲○○所有等詞，此為證明被告持有海洛因之犯罪事實存
    否所必要，且乙○○之上開證述既與被告警詢及偵訊時所供
    均一致，復確有如附表 1、3 所示之物扣案可憑，應認其警
    詢所證已具有可信之特別情況，又以乙○○已因另涉他案遭
    臺灣高雄地方法院檢察署通緝，亦有本院卷第 104 頁之全
    國刑案資料查註表在卷可按，顯見乙○○有於本案審判中因
    所在不明而無法傳喚或傳喚不到之情形，則核諸上開刑事訴
    訟法之規定，乙○○於警詢中所為之上開指證，自得為證據
    ），且扣得如附表 1 所示白色粉末可供證明，又該附表 1
    編號 1 所示之白色粉末確係海洛因無訛，業經法務部調查
    局鑑定屬實，有該局鑑定通知書 1 紙在卷足稽（偵 4696
    號卷第 29 頁）；而附表 1 編號 2、3 所示之物上，又經
    本院送請高雄醫學大學附設中和紀念醫院鑑驗結果，該等物
    品上亦均附著有海洛因，亦有該醫院之檢驗報告在卷可憑（
    本院卷第 51、52 頁），是被告空言否認，所辯無非卸責之
    辭，無足採信，證據已明，被告持有海洛因之犯行堪予認定
    。
二、施用第2級毒品甲基安非他命部分：
    上開被告施用甲基安非他命犯行之事實，業據被告於審理中
    坦認不諱，且經警 2 次採集被告之尿液先後送高雄市立凱
    旋醫院鑑驗結果，被告尿液均呈甲基安非他命陽性反應，此
    有該醫院之濫用藥物尿液檢驗報告 2 紙附卷可參（見毒偵
    4696 號卷第 17 頁，毒偵 944 號之警卷第 7 頁），且有
    如附表 2 所示之甲基安非他命及施用甲基安非他命之工具
    扣案可供證明，而如附表 2 編號 1 白色晶體，係甲基安非
    他命，如附表 2 編號 5、6、8 等物均附著有甲基安非他命
    ，此亦有高雄醫學大學附設中和紀念醫院檢驗報告 4 紙在
    卷可供參佐（見本院卷第 29、52、53、57 頁），可知附表
    2 編號 5、6、8 所示之物均係供被告施用甲基安非他命所
    用之物甚明；被告雖於審理中否認附表 2 所示之物係其所
    有，然衡之被告警、偵訊中業已供承附表 2 所示之物係其
    所有，又與查獲時適值在場之乙○○在警詢中所證相符（毒
    偵 4696 號卷之警卷第 16 頁，且乙○○之警詢證詞，依法
    得為證據，亦已述之於前），是被告否認此節，顯屬事後翻
    異飾卸之辯詞，自不可信；又被告前曾因施用毒品案件，經
    本院以 89 年度毒聲字第 6457 號裁定送觀察勒戒，嗣認無
    繼續施用毒品之傾向，於 89 年 8 月 30 日期滿執行完畢
    ，經臺灣高雄地方法院檢察署檢察官於 89 年 8 月 30 日
    ，以 89 年度毒偵字第 4962 號不起訴處分確定等情，亦有
    臺灣高等法院被告全國前案紀錄表、刑案資料查註紀錄表可
    按，足見其確於前案之觀察勒戒執行完畢後，5 內年又為本
    件施用甲基安非他命犯行；從而，事證明確，被告施用甲基
    安非他命之犯行已足認定。
三、核被告甲○○所為，係犯毒品危害防制條例第 10 條第 2
    項施用第 2 級毒品及同條例第 11 條第 1 項持有第 1 級
    毒品等罪。被告施用甲基安非他命前後，其持有甲基安非他
    命之低度行為，應為施用甲基安非他命之高度行為所吸收，
    不另論罪。又其先後多次施用甲基安非他命之犯行，時間緊
    接，方法相同，顯係基於概括犯意反覆為之，請依刑法第
    56 條之規定，以 1 罪論，並加重其刑。另其連續施用第 2
    級毒品與持有第 1 級毒品 2 罪間，犯意各別，行為互殊，
    罪名有異，應予以分論併罰。公訴人雖未就被告所犯 93 年
    8 月 19 日起至同年 11 月 8 日止之連續施用甲基安非他
    命犯行部分罪起訴，惟查被告所犯該罪，與經起訴之連續施
    用甲基安非他命犯行部分，係連續犯，屬裁判上一罪，本院
    自得併予審酌，附此敘明。爰審酌被告於毒品危害防制條例
    施行前，即曾於 83 年間因違反麻醉藥品管理條例案件，經
    判處罪刑確定，並已於 85 年間執行完畢，復於毒品危害防
    制條例施行後，又陸續於 89、91 年間因施用毒品案，送觀
    察勒戒，91 年所犯案件，並送強制戒治，且經法院判處罪
    刑在案，此均有卷附臺灣高等法院被告全國前案紀錄表、刑
    案資料查註紀錄表可佐，顯見其長期以來陷溺毒癮，無法自
    拔，應以相當期限之禁絕處遇，期能使之根除毒癮，以及其
    另犯持有海洛因之犯行，且犯後就其持有犯行部分，仍矢口
    否認之態度等一切情狀，量處如主文所示之刑，並定其應執
    行之刑，以示懲儆。至扣案如附表 1 所示之海洛因及附表
    2 編號 1 ～ 4 所示之甲基安非他命，均為查獲之毒品，且
    係違禁物，應依毒品危害防制條例第 18 條第 1 項前段規
    定沒收銷燬之；又查獲如附表 2 編號 5、6、8 所示之物，
    其中均附著有甲基安非他命，已如前述，酒精燈亦係燒烤甲
    基安非他命以供吸食所用之物，足見均係供其施用甲基安非
    他命所用，且又均屬被告所有，已如前述，應依刑法第 38
    條第 1 項第 2 款之規定諭知沒收。另所查扣之被告所有如
    附表 3 所示之物，雖其上亦附著有海洛因，惟難認與被告
    持有海洛因犯行有何關聯，自不得為沒收之諭知。
據上論斷，應依刑事訴訟法第299條第1項前段，毒品危害防制條
例第10條第2項、第11條第1項、第18條第1項前段，刑法第11條
、第56條、第51條第5款、第38條第1項第2款，判決如主文。
本案經檢察官丙○○到庭執行職務。
中　　華　　民　　國　　94　　年　　3   　月　　30　　日
        　　　　　　刑事第三庭審判長法　官  黃建榮
                                    法　官  陳玉聰
                                    法　官  高思大
右正本證明與原本無異。
如不服本判決，應於判決送達後10日內向本院提出上訴狀，上訴
於台灣高等法院高雄分院（須附繕本）。
中　　華　　民　　國　　94　　年　　4   　月　　1 　　日
                                    書記官  蔡語珊
附錄論罪科刑法條：
毒品危害防制條例第10條第2項：
施用第2級毒品者，處3年以下有期徒刑。
毒品危害防制條例第11條第1項：
持有第1級毒品者，處3年以下有期徒刑、拘役或新臺幣5萬元以
下罰金。
附表1：
┌──┬────┬───┬─────────────────────┐
│編號│扣押物品│數  量│備                         註             │
├──┼────┼───┼─────────────────────┤
│ 1  │海洛因  │3包   │淨重3.20公克                              │
├──┼────┼───┼─────────────────────┤
│ 2  │海洛因  │      │附著於所查扣之研磨機1台上之海洛因         │
├──┼────┼───┼─────────────────────┤
│ 3  │海洛因  │      │附著於查扣之小盒子 6 個內之海洛因（且該等 │
│    │        │      │小盒子同時附著有甲基安非他命）            │
└──┴────┴───┴─────────────────────┘
附表2：
┌──┬────┬───┬─────────────────────┐
│編號│扣押物品│數  量│備                         註             │
├──┼────┼───┼─────────────────────┤
│ 1  │甲基安非│14包  │驗後毛重55公克                            │
│    │他命    │      │                                          │
├──┼────┼───┼─────────────────────┤
│ 2  │甲基安非│      │附著於查扣之 6 個小盒子內之甲基安非他命（ │
│    │他命    │      │且該等小盒子同時附著有海洛因）            │
├──┼────┼───┼─────────────────────┤
│ 3  │甲基安非│      │附著於查扣之 6 個球型玻璃吸食器之甲基安非 │
│    │他命    │      │他命                                      │
├──┼────┼───┼─────────────────────┤
│ 4  │甲基安非│      │附著於查扣之5個自製水煙壺之甲基安非他命   │
│    │他命    │      │                                          │
├──┼────┼───┼─────────────────────┤
│ 5  │球型玻璃│6個   │不含其上所附著之甲基安非他命              │
│    │吸食器  │      │                                          │
├──┼────┼───┼─────────────────────┤
│ 6  │小盒子  │6個   │不含其上所附著之海洛因或甲基安非他命      │
├──┼────┼───┼─────────────────────┤
│ 7  │酒精燈  │1個   │                                          │
├──┼────┼───┼─────────────────────┤
│ 8  │自製    │5個   │不含其上所附著之甲基安非他命              │
│    │水煙壺  │      │                                          │
└──┴────┴───┴─────────────────────┘
附表3
┌──┬────┬───┬─────────────────────┐
│編號│扣押物品│數  量│備                         註             │
├──┼────┼───┼─────────────────────┤
│ 1  │研磨機  │1台   │不含其上所附著之海洛因                    │
└──┴────┴───┴─────────────────────┘
